臺灣高等法院臺中分院交通事件裁定　　 96年度交抗字第289號
抗　告　人
即受處分人　甲○○
上列抗告人因違反道路交通管理處罰條例聲明異議案件，不服臺
灣苗栗地方法院中華民國96年3月1日所為裁定（96年度交聲字第
2號），提起抗告，本院裁定如下:
    主  文
抗告駁回。
    理  由
一、按汽車駕駛人，駕駛汽車有下列情形之一者，處新臺幣六千
    元以上二萬四千元以下罰鍰，並當場禁止其駕駛：一、在道
    路上蛇行，或以其他危險方式駕車。二、行車速度，超過規
    定之最高時速六十公里以上。三、拆除消音器，或以其他方
    式造成噪音。前項情形因而肇事者，並吊銷其駕駛執照。二
    輛以上之汽車共同違反第一項規定，或在道路上競駛、競技
    者，處汽車駕駛人新臺幣三萬元以上九萬元以下罰鍰，並當
    場禁止其駕駛及吊銷其駕駛執照。汽車駕駛人有第一項第一
    款、第二款或前項行為者，並吊扣該汽車牌照三個月；經受
    吊扣牌照之汽車再次提供為違反第一項第一款或前項行為者
    ，沒入該汽車。道路交通管理處罰條例第43條第1項、第3項
    定有明文。
二、本件原處分機關交通部公路總局新竹區監理所係以：抗告人
    即受處分人甲○○民國95年10月19日23時40分，駕駛車號
    8698－KY號自用一般小客車，行經國道一號南下172公里時
    ，該處最高時速限制100公里，抗告人駕車行經該處時速為
    【191公里】，因有「行車速度，超過規定之最高時速80公
    里以上未滿100公里」，經警拍照逕行舉發，此有內政部警
    政署國道公路警察局第三警察隊公警局字第ZCA159495號違
    反道路交通管理事件通知單1紙、照片1幀在卷足憑，並經原
    處分機關95年12月14日竹監苗字第裁54－ZCA159495號裁決
    ，裁處罰鍰新臺幣（下同）12,000元，並記違規點數3點，
    及吊扣汽車牌照三月。
三、抗告人聲明異議及抗告意旨則以：抗告人因業務繁忙，於95
    年10月19日23時40分，已經接近24時，因奉公司之命接送新
    加坡總公司之貴賓，擬前往台中探親，一方面必須送貴賓至
    台中後，再由台中趕返苗栗住家休息，致駕車於國道一號南
    下172公里處超速行駛，實非所願，理應受罰。但抗告人純
    屬超速，並無故意之心，對於罰鍰、記違規點數3點、接受
    道路交通講習均無意見，但是異議人對於吊扣汽車牌照3月
    有意見，依違反道路交通管理事件統一裁罰基準表第43條並
    無明確規定，除非有「提供汽車予他人使用」之行為才適用
    ，依一事不二罰之處罰精神，望請免於「吊扣牌照3月」，
    因異議人之家計，皆以車為生產工具，望請輕罰云云。為此
    ，聲明異議並對原審「異議駁回」之裁定提出抗告。
四、惟查，本件抗告人甲○○於95年10月19日23時40分，駕駛車
    號8698－KY號自用一般小客車，行經國道一號南下172公里
    時，該處最高時速限制100公里，抗告人駕車行經該處時速
    為【191公里】，因有「行車速度，超過規定之最高時速80
    公里以上未滿100公里」，經警拍照逕行舉發之事實，有內
    政部警政署國道公路警察局第三警察隊公警局字第ZCA15949
    5號違反道路交通管理事件通知單1紙、照片1幀在卷足憑，
    並經抗告人於聲明異議狀、抗告狀記載明確，因此異議人之
    上開違規事實，已足認定。次查，異議人雖辯稱依法無明確
    規定要吊扣汽車牌照3月云云，然道路交通管理處罰條例第
    43 條明確規定應吊扣汽車牌照3月，異議人希望不吊扣牌照
    ，依法無據。至於，抗告人所陳業務繁忙云云，並不構成嚴
    重違規超速，致危及其他用路人安全之理由。因此，本件抗
    告人前開違規行為事證明確，原處分機關依據上開規定，對
    異議人裁處罰鍰12,000元，並記違規點數3點，吊扣汽車牌
    照3月，於法並無違誤或不當之處。原審法院因認抗告人之
    異議為無理由，而裁定予駁回，於法自屬有據。抗告意旨仍
    執陳詞，任意指摘原裁定不當，並無理由，應予駁回。
    本件異議為無理由，自應予以駁回。
五、依道路交通事件處理辦法第26條，刑事訴訟法第412條，裁
    定如主文。
中　　華　　民　　國　　96　　年　　4 　　月　　26　　日
            交通法庭    審判長法　官　羅　得　村
                              法　官　張　靜　琪
                              法　官　陳　宏　卿
上列正本證明與原本無異。
不得再抗告。
                              書記官　柯　孟　伶
中　　華　　民　　國　　96　　年　　4 　　月　　26　　日
